Inventaris van het archief van de Koninklijke Landmacht: Infanterie: Divisies, Regimenten en andere Eenheden, 1814-1940
Nationaal Archief, Den Haag
- 2 bataljons Jagers {'s-Gravenhage/Brussel}
Selectie en vernietiging
Na de bewerking van de archieven van de Infanterie-regimenten en ondergeschikte onderdelen voor de periode 1914-1940 door het C.A.D. was nog 1,24 meter archief over. Bij het vervaardigen van de plaatsingslijst werd nog 3 cm. archief vernietigd.
Ordening van het archief
In de divisie-archieven uit het tijdvak 1830-1850 is een duidelijke structuur te zien. Het correspondentie-gedeelte ervan is gevormd onder een (meervoudig) agendastelsel, waarbij gewone en geheime agenda's en stukken werden onderscheiden. Binnen de categorie "gewone" stukken ontwaart men onderscheid naar afzenders/geadresseerden (departement en chef Generale Staf, brigadecommandanten, "diverse autoriteiten"), soms ook naar onderwerpen, e.e.a. ten dele met een eigen categorale agendering. Naast het correspondentie-archief zijn allerhande registers aangelegd. De archieven maken een redelijk volledige indruk.
Aanwijzingen voor de gebruiker
Openbaarheidsbeperkingen
Volledig openbaar.
Materiële beperkingen
Het archief kent geen beperkingen voor het raadplegen van stukken als gevolg van slechte materiële staat.
Aanvraaginstructie
Openbare archiefstukken kunnen online worden aangevraagd en gereserveerd. U kunt dit ook via de terminals in de studiezaal van het Nationaal Archief doen. Om te kunnen reserveren dient u de volgende stappen te volgen:
Creëer een account of log in.
Selecteer in de archiefinventaris een archiefstuk.
Klik op ‘Reserveer’ en kies een tijdstip van inzage.
Verwant materiaal
Beschikbaarheid van kopieën
Inventarisnummers van dit archief zijn niet in kopievorm beschikbaar
Verwante archieven
Voor aanvullende informatie wordt verwezen naar de archieven van (c.q. betreffende):
het ministerie van Oorlog
de Chefs van het wapen der Infanterie
Intendanten bij de Infanterie-divisies
de archieven Veldtochten 1814-1815 en 1830-1839
Nationaal Archief, "Ministerie van Oorlog, inventaris archief 1813-1913", Schaarsbergen (niet gepubliceerd) 1963, codenummer toegang 2.13.01. Deze toegang heeft uitsluitend betrekking op het "gewoon" archief van het ministerie, en wel in hoofdzaak het "gewoon verbaal". Voortaan: ARA-2 Oorlog.
M.D. Lammerts, Inventaris van het archief van het ministerie van Oorlog 1813-1844 en van de zogenaamde collectie Van Thielen 1795-1844, 's-Gravenhage (Nationaal Archief) 1948, codenummers beginnend met 2.13.13. Deze gebundelde toegang beschrijft het geheim (verbaal)archief van het ministerie 1813-1844 (vanaf 1845 is het geheim archief vrijwel geheel verloren gegaan) en de collectie Van Thielen, waarin zich o.a. (nog) bevinden de archieven van de Intendanten bij de Ie divisie Infanterie 1831-1839, in het kamp te Rijen 1832-1838, en bij de reserve-divisie Infanterie 1831-1834. Voortaan: ARA-2 Oorlog/Van Thielen.
N.J.W. de Goeje, "Inventaris van de archieven van de Chefs van het wapen der Infanterie en enige andere infanterie-instellingen en -commissies 1813-1941", Den Haag (Nationaal Archief, niet gepubliceerd) 1991, codenummer toegang 2.13.65, voortaan ARA-2 Chefs Infanterie.
Nationaal Archief, "Inventarissen van enige archieven betreffende de veldtochten van 1815 en 1830", Den Haag 1933, codenummers beginnen met 2.13.14 (grotendeels kopieën van inventarissen gepubliceerd in Verslagen omtrent 's Rijks Oude Archieven, zie hoofdstuk 5 en noot 22); voortaan: ARA-2 Veldtochten.
.
Beschrijving van de series en archiefbestanddelen
- 3e mobiele brigade, naderhand Ie divisie Infanterie 1814-1815, 1
  - Brievenboeken van de brigade-, naderhand divisiecommandant., 1814 nov 28 - 25 nov 1815; 1078-1080; 3 delen
    - 1814 nov 28 - 02 dec en 1815 jan 01 - 26 jun. nrs. 548 - 675, 1078
    - 1815 jun 26 - 11 sep. nrs. 748 - 1357, 1079
    - , 1815 sep 12 - 08 nov. nrs. 1358 - 1623 en; 1815 nov 09 - 25. nrs. 1 - 50; 1080
  - "Orderboeken", registers van uitgevaardigde brigade-, later divisieorders, en van ontvangen generale orders van de opperbevelhebber, 1814 nov 29 - 29 nov 1815; 1081-1083; 3 delen
    - 1814 nov 29 - 11 aug 1815 brigade-/divisie-orders nrs. 159-177 en generale orders, 1081
    - 1815 apr 04 - 23 jun 1815 uitsluitend generale orders, 1082
    - 1815 aug 15 - 29 nov brigade-/divisie- en generale orders, 1083
  - Brieven ingekomen bij de divisiecommandant, de chef-staf der divisie, brigadecommandanten, en lt.gen. Stedman als commandant van het 2e Korps van de Koninklijke Nederlandse Armée, met bijlagen., 1815 mrt 30 - 10 feb 1816; 1086; 1 pak
    De aan de brigadecommandanten gerichte brieven zijn mogelijk doorgeleid naar de divisiecommandant.
    Een aantal van brieven losgeraakte bijlagen afzonderlijk toegevoegd.
  - Bij inv.nr. 1086 aangetroffen brieven, notities en papiertjes waarvan het verband met het divisie-archief niet duidelijk is., 1815 apr - sep; 1089; 1 omslag
  - Minuten van uitgaande brieven, 1815 mei, 1816 mrt; 1088; 1 omslag
  - Ingekomen staten van betaalde garnizoens- en executiegelden, met geleidebrieven, 1815 jul; 1085; 1 omslag
  - Geleidebrieven bij ingekomen staten van huisvesting van de divisie te Namen, 1815 sep; 1084; 1 omslag
    De staten zelf zijn niet aanwezig.
  - Brieven ingekomen bij de chef van de divisiestaf, door deze opgelegd als "afgedaan", 1815 nov; 1087; 1 omslag
- IIe divisie Infanterie 1815-1819, 2
  - Bij de divisiecommandant en de chef van de divisiestaf ingekomen brieven, geordend naar afzenders/onderwerp, 1815 mrt - dec; 1095-1100; 6 omslagen
    - Ministers, generaals en chefs van korpsen buiten de divisie. 1815 mrt 08 - 18 nov, 1095
    - Kwartiermeester-generaal. 1815 apr 17 - 09 dec, 1096
    - Adjudant-generaal. 1815 apr 05 - 03 dec, 1097
    - Brigade- en bataljonscommandanten van de divisie. 1815 apr 13 - 13 dec, 1098
    - Inz. militaire administratie en geneeskundige dienst. 1815 apr 21 - 09 dec, 1099
    - Civiele autoriteiten. 1815 apr 29 - 10 dec, 1100
  - "Copieboeken", registers van uitgevaardigde divisie-orders, ingekomen generale orders van de opperbevelhebber, en van afschriften van uitgaande brieven., 1815 mrt 31 - 15 dec; 1091-1092; 2 delen
    - 1815 mrt 31 - 06 okt, 1091
    - 1815 okt 06 - 15 dec, 1092
  - Ingekomen generale orders van de opperbevelhebber., 1815 apr 04 - 28 nov; 1094, 1109; 2 omslagen
    - 1815 apr 04 - 10 jun, 1094
    - 1815 jun 29 - 28 nov, 1109
  - Dagboek bijgehouden door de chef van de divisiestaf., 1815 apr 12 - 15 jun; 1090; 1 deel
  - Bevelen, instrukties en voorschriften ingekomen bij de divisiecommandant. Gedrukt., 1815 mei - okt; 1093; 1 omslag
    Genummerd 1 - 38.
  - Tweewekelijkse sterkte- en mutatiestaten van de onderdelen der divisie., 1815 apr 15 - 15 nov; 1101; 1 pak
  - Kantonnementslijsten van de divisie-onderdelen., 1815 apr 16 - 10 nov; 1104; 1 omslag
  - Wekelijkse sterktestaten van de divisie-onderdelen., 1815 apr 29 - 27 nov; 1102; 1 omslag
  - Lijsten en staten van uiteenlopende aard inzake personeel, encadrering, materieel, uitrusting en verzorging bij de divisie-onderdelen., 1815 apr - aug; 1106; 1 pak
  - Dagelijkse rapporten van de divisie-onderdelen., 1815 mei 07 - 25 nov; 1103; 1 pak
  - Staten van materieel en munitie bij de divisie-onderdelen., 1815 mei 08 - 15 okt; 1105; 1 omslag
  - Verantwoordingsstaten van het magazijn van levensmiddelen en paardevoeder., 1815 aug, okt, nov; 1107; 1 omslag
  - Staat van ontvangen kledings- en uitrustingsstukken. Afschrift met aantekening betreffende indiening van het origineel bij de inspektie van militaire administratie., 1815 nov; 1108; 2 stukken
  - Brievenboek, nrs. 1 - 107, 1817 apr 11 - 01 jan 1819; 1111; 1 deel
  - Ingekomen stukken., 1817 jul 24 - 28 dec 1818; 1110; 1 omslag
  - Personeelslijsten betreffende het 23e bataljon Nationale Militie van de 1e afdeling Infanterie, ingediend bij de koninklijke inspektie op 1 oktober 1817, met afzonderlijke sterktestaat van het bataljon., 1817 okt; 1115; 1 katern en 1 stuk
  - Staten van voorgestelde personeelsmutaties bij de 1e afdeling Infanterie ingevolge de reorganisatie van de infanterie per 1 januari 1819, 1818 dec; 1112; 5 katernen
- IIIe divisie Infanterie 1815-1816, 3
  - Ingekomen brieven, 1815 apr 07 - 30 nov; 1113; 1 pak
  - Agenda van uitgaande brieven, 1815 apr 27 - 29 nov; 1119; 1 deel
  - Register van uitgevaardigde divisie-orders, van uitgaande brieven, en van ingekomen generale orders van de opperbevelhebber, 1815 mei 03 - okt; 1117; 1 deel
  - Sterktestaten van de divisie en haar onderdelen, 1815 mei; 1116; 1 omslag
  - Ingekomen generale orders van de opperbevelhebber, 1815 jun 19 - 22 dec; 1114; 1 pak
  - Agenda's van ingekomen en uitgaande brieven, 1816; 1118, 1120; 2 katernen
    - Ingekomen, 1816 jan 01 - mei, 1118
    - Uitgaand nrs. 1 - 225, 1816 jan 01 - 20 nov, 1120
- Ie divisie Infanterie 1830-1843, 4
  - Divisiecommandant 1831-1843, 4.1
    - Brieven ingekomen van het departement van Oorlog, de opperbevelhebber van het Mobiele Leger en van de Chef van de Generale Staf., 1831-1843; 637-653; 17 omslagen
      De weergegeven volgnummers zijn later aangebracht en korresponderen niet met de eigentijdse registratuur. De nummers daarvan zijn ook op de stukken te vinden, maar vormen geen reeks.
      - 1831 nrs. 1 - 35, 637
        Hierin ook enkele brieven afkomstig van de commandant van de 2e brigade van de Ie divisie en van de Gouverneur in Noord-Brabant.
      - 1832 nrs. 36 - 51, 638
      - 1833 nrs. 52 - 64, 639
      - 1834 nrs. 65 - 79, 640
      - 1835 nrs. 80 - 88, 641
      - 1836 nrs. 89 - 98, 642
      - 1837 nrs. 99 - 106, 643
      - 1838 nrs. 107 - 119, 644
      - 1839 nrs. 120 - 155; nrs. 186 - 194, 645
      - 1840 1e halfjaar nrs.1 - 70, 646
      - 1840 2e halfjaar nrs. 71 - 130, 647
      - 1841 1e halfjaar nrs. 131 - 194, 648
      - 1841 2e halfjaar nrs.195 - 243, 649
      - 1842 1e halfjaar nrs. 244 - 275, 650
      - 1842 2e halfjaar nrs. 276 - 312, 651
      - 1843 1e halfjaar nrs. 313 - 343, 652
      - 1843 jul 01 - 27 okt nrs. 344 - 355, 653
    - Agenda van uitgaande brieven, 1830 nov 15 - 31 dec 1831; 804; 1 deel
    - Agenda van ingekomen brieven, 1831 apr 01 - 31 dec; 796; 4 katernen
    - Agenda's van ingekomen en uitgaande brieven, 1832-1843; 797-802; 5 delen
      - 1832-1833, 797
      - 1834 jan 01 - 30 jun 1837 nrs. ing. 1 - 466 uitg. 1 - 502, 798
      - 1837 jul 01 - 29 feb 1840 nrs. ing. 467 -1189 uitg. 503 - 1417, 799
      - 1840 mrt 01 - 31 dec 1841 nrs. ing. 1190 - 1392 uitg. 1418 - 1776, 800
      - 1842 jan 01 - 31 jul 1843 nrs. ing. 1 - 590 uitg. 1 - 836, 801
      - 1843 aug 01 - 31 okt, 802
        Onder IIe divisie 1843-1850.
    - Ingekomen geheime en vertrouwelijke brieven, 1832-1842; 661-663, 1122; 4 omslagen
      - 1832-1840 nrs. 1 - 56, 661
      - 1841, 662
      - 1842, 663
      - 1843 jan 01 - 31 okt, 1122
    - Uitgegane geheime en vertrouwelijke brieven. Afschriften, 1832-1841; 667; 1 omslag
    - Agenda van ingekomen en uitgaande geheime stukken over 1832 nr. 1 - 1838 nrs. ingekomen 52 uitgaand 83, en 1839-1841., 1832-1841; 671; 1 deel
    - Register van bij de divisie-administratie ingekomen verantwoordingen van de korpsen, 1835-1837; 673; 1 deel
    - Register van ingekomen verzoeken, met aantekening van beschikkingen daarop, van de Ie divisie over het tijdvak 1841-1843 okt, voortgezet door de IIe divisie 1843 nov - okt 1845, 1841-1845; 834
      Onder de IIe divisie.
    - Van het departement van Oorlog ingekomen stukken betreffende de jaarlijkse algemene inspectie van onder de divisie ressorterende korpsen, 1842; 825; 1 omslag
  - 2e brigade van de Ie divisie Infanterie 1830, 4.2
    - Ingekomen en minuten van uitgaande stukken, 1830 nrs. 1 - 552; 687; 1 pak
- IIe divisie Infanterie 1830-1843, 5
  - Divisiecommandant 1830-1843, 5.1
    - Ingekomen stukken, 1830-1831; 688-692; 5 omslagen
      - 1830 sep 30 - 08 okt. nrs. 1 - 27, 688
        Geadresseerd aan lt.gen. hertog van Saxen-Weimar als: commandant van de infanterie te velde, commandant van de infanterie van het mobiele leger, commandant van de (1e) divisie Infanterie van het mobiele leger.
      - 1830 okt 10 - 25. nrs. 28 - 100, 689
        Geadresseerd aan lt.gen. hertog van Saxen-Weimar als: commandant van de 1e divisie van het mobiele leger, commandant van de infanterie voor Antwerpen, commandant van de mobiele colonne van het leger.
      - 1830 nov 16 - 15 dec. nrs. 1 - 31, 690
        Geadresseerd aan lt.gen. hertog van Saxen-Weimar als: commandant van de (1e) divisie van het mobiele leger, commandant van de troepen op Zuid-Beveland, commandant van de divisie infanterie van het mobiele leger.
      - 1831 jan 05 - 25 mrt. nrs. 1 - 293, 691
        Geadresseerd aan lt.gen. hertog van Saxen-Weimar als commandant van het mobiele leger, commandant van het hoofdkorps van het mobiele leger.
        Met hiaten.
      - 1831 apr 06 - 26 dec. nrs. 6 - 501 en litt. H, 692
        Geadresseerd aan lt.gen. hertog van Saxen-Weimar als commandant van de IIe divisie Infanterie.
    - Ingekomen stukken, A- en B-registratuur, 1832-1835; 693-700; 8 omslagen
      - 1832 A, 693
      - 1834 B, 694
      - 1833 A, 695
      - 1833 B, 696
      - 1834 A, 697
      - 1834 B, 698
      - 1835 A, 699
      - 1835 B, 700
    - Ingekomen stukken, 1836-1843; 701-702, 704-707; 2 omslagen en 3 pakken
      - 1836-1838, 701
      - 1839, 702
      - 1840, 704
      - 1841, 705
      - 1842, 706
      - 1843, 707
    - Brievenboeken "Begin der Kampagne", 1830; 747-748; 2 delen
      - 1830 sep 30 - 05 nov nrs. 1 - 124, 747
      - 1830 nov 05 - 05 dec nrs. 125 - 216, 748
    - Brievenboeken "Hoofdkorps" en "IIe Divisie", 1831; 749-751; 2 delen
      - 1831 jan 09 - 06 mrt Hoofdkorps nrs. 1 - 199, 749
      - 1831 mrt 06 - 16 apr Hoofdkorps nrs. 200 - 333 en IIe divisie nrs. 1 - 71, 750
      - 1831 apr 16 - 07 jul IIe divisie nrs. 72 - 353, 751
    - Brievenboeken A-registratuur, 1831 jul 08 - 20 nov 1835; 752-760; 9 delen
      - 1831 jul 08 - 09 nov nrs. 1 - 400, 752
      - 1831 nov 09 - 30 mei 1832 nrs. 1 - 389, 753
      - 1832 mei 31 - 15 okt nrs. 390 - 900, 754
      - 1832 okt 15 - 06 mei 1833 nrs. 901 - 445, 755
      - 1833 mei 06 - 08 dec nrs. 446 - 1349, 756
      - 1833 dec 09 - 17 mei 1834 nrs. 1350 - 507, 757
      - 1834 mei 17 - 03 sep nrs. 508 - 970, 758
      - 1834 sep 04 - 05 apr 1835 nrs. 971 - 315, 759
      - 1835 apr 06 - 20 nov nrs. 316 - 1122, 760
    - Brievenboeken B-registratuur, 1831-1832, 1834; 772-773; 2 delen
      - 1831 nov 03 - 31 dec 1832 nrs. 1 - 343, 772
      - 1834, 773
    - Brievenboeken, 1835 nov 21 - 1843; 761-771; 12 delen
      - 1835 nov 21 - 01 jul 1836 nrs. 1123 - 643, 761
      - 1836 jul 05 - 29 mei 1837 nrs. 624 - 483, 762
      - 1837 jun 01 - 28 dec 1838 nrs. 484 - 1027, 763
      - 1839, 764
      - 1840 jan 01 - 12 jun nrs. 1 - 718, 765
      - 1840 jun 13 - 31 dec nrs. 719 - 1515, 766
      - 1841 jan 01 - 11 mei nrs. 1 - 533, 767
      - 1841 mei 11 - 21 sep nrs. 534 - 1290, 768
      - 1841 sep 21 - 31 dec nrs. 1291 - 1608, 769
      - 1842, 770
      - 1843 jan 01 - 09 nov, 771
        Vanaf 1 november ondertekend als commandant van de opgeheven IIe divisie.
    - Agenda van ingekomen en uitgaande stukken "Begin der Kampagne" en "Hoofdkorps" over 1830 sep 30 - 11 nov en 1831 jan 01 - 19 mrt, met inliggend: agenda van ingekomen stukken betreffende de tocht van de lt.gen. hertog van Saxen-Weimar naar Maastricht, 1830 nov 16 - 02 dec, en lijst van niet-geregistreerde stukken over 1831-1835 1830-1831 en (1835), 779; 1 omslag
    - Agenda van ingekomen en uitgaande stukken: "Hoofdkorps" 1831 mrt 21 - 31 nrs. ing. 260 - 310 uitg. 268 - 333, en: IIe divisie 1831 apr 01 - 06 jul nrs. ing. 1 - 325 uitg. 1 - 350, 780; 1 deel
    - Agenda van ingekomen en uitgaande stukken: A-registratuur 1831 jul 07 - 25 jun 1832 nrs. ing. 1 - 632 uitg. 1 - 637, en B-registratuur 1830 - 1832 okt, 781; 1 deel
    - Agenda's van ingekomen en uitgaande stukken A-registratuur, 1832-1837; 782-785; 3 delen
      - 1832 jun 26 - 12 mei 1833 nrs. ing. 633 - 485 uitg. 631 - 478, 782
      - 1833 mei 12 - 15 mei 1834 nrs. ing. 486 - 531 uitg. 479 - 493, 783
      - 1834 mei 14 - 04 jun 1835 nrs. ing. 532 - 598 uitg. 494 - 554, 784
      - 1835 jun 02 - 17 jan 1837 nrs. ing. 599 - 54 uitg. 555 - 52, 785
        De scheiding in A- en B-registraturen is in 1835 beëindigd.
    - Agenda van ingekomen en uitgaande stukken B-registratuur. 1832 okt 30 nrs ing. 243 uitg. 266 - 1834, 795; 1 deel
    - Agenda's van ingekomen en uitgaande stukken, 1837-1843; 786-794; 9 delen
      - 1837 jan 18 - 28 dec 1838 nrs. ing. 55 - 1087 uitg. 55 - 1027, 786
      - 1839, 787
      - 1840, 788
      - 1841 jan 01 - 30 jun nrs. ing. 1 - 872 uitg. 1 - 862, 789
      - 1841 jul 01 - 31 dec vanaf nrs. ing. 873 uitg. 863, 790
      - 1842 jan 01 - 13 jul nrs. ing. 1 - 780 uitg. 1 - 560, 791
      - 1842 jul 13 - 31 dec vanaf nrs. ing. 781 uitg. 561, 792
      - 1843 jan 01 - 02 jul nrs. ing. 1 - 822 uitg. 1 - 597, 793
      - 1843 jul 02 - 10 nov nrs. ing. 823 - 1267 uitg. 598 - 971, 794
    - Agenda van ingekomen geheime stukken, 1832 jan 01 - 31 dec 1850; 806
    - Instructie van de Chef der Generale Staf voor de Algemene Inspectie van 1832, met bijlagen, 807; 1 omslag
    - Rapporten van de algemene jaarlijkse inspectie gehouden bij de onder de divisie ressorterende korpsen, met minuten van uitgaande brieven aan de korpscommandanten inzake de inspectiebevindingen, 1832; 808; 1 omslag
    - Staten van ledergoed en kleding die bij inspecties van de korpsen van de divisie voor vervanging in aanmerking is gebracht, 1832-1833; 809, 813; 1 omslag en 1 pak
      - 1832, 809
      - 1833, 813; pak
    - Rapporten van algemene jaarlijkse inspecties gehouden bij de onder de divisie ressorterende korpsen, 1833-1836; div.nrs.; 4 omslagen
      - 1833, 810
      - 1834, 816
      - 1835, met bijlagen, 819
      - 1836, met bijlagen, 821
    - Ingekomen stukken betreffende jaarlijkse algemene inspecties bij de onder de divisie ressorterende korpsen, 1833-1835, 1840-1844; div.nrs.; 3 omslagen
      - 1833, 811
      - 1834, 814
      - 1835, 818
      - 1840-1844, 822
    - Minuten van uitgaande brieven betreffende jaarlijkse algemene inspecties van de onder de divisie ressorterende korpsen, 1833-1836, 1840-1844; div.nrs.; 4 omslagen
      - 1833, 812
      - 1834, 815
      - 1835, 817
      - 1836, 820
      - 1840-1844, 823
    - Registers van ingekomen verzoeken, met aantekening van adviezen en beschikkingen, 1839-1843; 827-833; 6 delen
      - 1839, 827
      - 1840, 828
      - 1841, 829
      - 1842 nrs. 1 - 190, 830
      - 1842 nrs. 191 - 302, 831
      - 1843 nrs. 1 - 190, 832
      - 1843 jan 01 - 27 okt nrs. 191 - 238, 833
    - Ingekomen Algemene Orders voor het Leger, 1840-1842; 746; 1 omslag
    - Register van marsorders, tevens register van officiersoverplaatsingen, 1841-1843 aug; 826; 1 deel
    - Register van voordrachten gedaan aan het departement van Oorlog, aangevangen door de "oude" IIe divisie (1831-1843) en voortgezet door de "nieuwe" (1843-1850), 1841 dec - feb 1850; 836
    - Register van verlofaanvragen ingediend bij het departement van Oorlog, aangevangen door de "oude" IIe divisie (1831-1843) en voortgezet door de "nieuwe" (1843-1850), 1841 dec - feb 1850; 837
  - Commandant van de IIe divisie Infanterie als gedelegeerde naar de onderhandelingen te Zonhoven met Belgische gecommitteerden over de regeling van de militaire verbindingen met Maastricht 1833, 5.2
    - Ingekomen stukken, 1833; 735; 1 omslag
    - Volmachten, instructies en nadere opdrachten voor de Nederlandse gedelegeerde, alsmede geloofsbrief van de Belgische afvaardiging, 1833; 736; 1 omslag
    - Ontwerp-overeenkomsten, 1833; 737; 1 omslag
    - Nederlandse nota's. Minuten, 1833; 738; 1 omslag
    - Belgische nota's. Afschriften, 1833; 739; 1 omslag
    - Rapporten van de Nederlandse gedelegeerde. Minuten, 1833; 740; 1 omslag
    - Stukken behandeld in de onderhandelingen zonder rechtstreeks verband met de missie, 1833; 741; 1 omslag
  - Commandant van de IIe divisie Infanterie als commandant van het verenigd Legerkorps te Velde 1839, 5.3
    - Ingekomen brieven, 1839 jan 14 - 22 jun; 703; 1 omslag
    - Agenda van ingekomen en uitgaande stukken, tevens brievenboek, 1839 jan 01 - 15 jul; 805; 1 deel
- IIIe divisie Infanterie (1815)1830-1843, 6
  - Divisiecommandant (1815)1830-1843, 6.1
    - Ingekomen en uitgaande orders en aanschrijvingen (1815)1830-1843, 6.1.1
      - Aanschrijvingen van het departement van Oorlog, 1830-1841, met retroacta, 1815, 1829.; 841; 1 pak
      - Dagorders voor het Leger te Velde nr. 1 - nr. 167, 1831 - 1839; 838; 1 pak
        Ontbreken: nrs. 7, 21, 46, 54.
      - Algemene Orders voor het Leger, 1831-1840; 839; 1 omslag
      - Register op de Algemene Orders voor het Leger aangevangen door de IIIe divisie, 1839-1843 okt, voortgezet door de Ie divisie 1843 nov - 1844., 1839-1844; 840
        Onder Ie divisie 1843-1850.
      - Dagorders voor de IIIe divisie., 1831, 1834-1838; 843; 1 pak
      - Dagorders voor het (Mobiele) Leger (te Velde), 1831-1838; 844; 1 pak
      - "Orderboek", register van (dag)orders uitgegaan van de divisiecommandant, met klapper. nr. 1 - nr. 228, 1831 apr 29 - 02 aug 1841; 921; 1 deel
      - Register van dagorders uitgegaan van de divisiecommandant. nrs. 1 - 87, 1833 jul 06 - 04 aug 1838; 926; 1 deel
        De verhouding met inv.nr. 921 is niet opgehelderd. De dagorders van inv.nr. 926 geven in hoofdzaak als plaatsbepaling "in het (Leger)kamp bij Rijen".
      - Registers van marsorders en bevelen tot troepenverplaatsingen uitgegaan van de divisiecommandant, 1833-1839; 922-925; 4 delen
        - 1833 jan 09 - 10 apr 1835 nrs. 1 - 176, 922
        - 1835 apr 18 - 28 dec 1836 nrs. 177 - 465, 923
        - 1837-1838, 924
        - 1839 jan 01 - 05 aug nrs. 1 - 63, 925
    - Correspondentie 1831-1843, 6.1.2
      - Ingekomen geheime stukken, 1841-1843 jun nrs. 1 - 64; 873; 1 pak
      - Van het departement van Oorlog en de Chef der Generale Staf ingekomen stukken, 1831 mei - 1843 okt; 842, 845-861; 18 pakken
        - 1831 mei - dec, 842
        - 1832, 845
        - 1833, 846
        - 1834, 847
        - 1835, 848
        - 1836, 849
        - 1837, 850
        - 1838, 851
        - 1839 jan 01 - 12 jul, 852
        - 1839 jul 15 - 31 dec, 853
        - 1840 1e halfjaar, 854
        - 1840 2e halfjaar, 855
        - 1841 jan 01 - 28 mei nr. 298, 856
        - 1841 mei 28 - 31 dec, nr. 299, 857
        - 1842 jan 01 - 02 aug, nr. 236, 858
        - 1842 aug 03 - 31 dec, nr. 237, 859
        - 1843 jan 01 - 30 jul, nr. 250, 860
        - 1843 jul 27 nr. 251 - 28 okt, nr. 350, 861
      - Brievenboek van aan het departement van Oorlog uitgaande brieven van de IIIe divisie over 1841-1843 okt, voortgezet door de Ie divisie 1843 nov - dec., 874
        Onder Ie divisie 1843-1850
      - Van de brigadecommandanten ingekomen stukken, 1837-1839, 1843; 863-869; 7 pakken
        - 1837 1e halfjaar nrs. 1 - 535, 867
        - 1837 2e halfjaar vanaf nr. 537, 868
        - 1838 jan 01 - 20 april nrs. 1 - 355, 863
        - 1838 apr 01 - 31 dec vanaf nr. 287, 869
        - 1839 1e halfjaar nrs. 1 - 501, 864
        - 1839 2e halfjaar vanaf nr. 502, 865
        - 1843 jan 01 - 31 okt nrs. 1 - 419, 866
      - Brievenboeken van uitgaande brieven aan de brigadecommandanten van de IIIe divisie over het tijdvak 1841-1843 okt, voortgezet door de Ie divisie over 1843 nov - dec, 875-878; 3 delen
        - 1841 jan 01 - 15 sep, nrs. 1 - 839, 875
        - 1841 sep 15 - 31 dec, vanaf nr. 840, 876
        - 1842, 877
        - 1843, 878
      - Van diverse autoriteiten ingekomen stukken, 1841-1843 okt 31; 870-872; 3 pakken
        - 1841, 870
        - 1842, 871
        - 1843 jan 01 - 31 okt, nrs. 1 - 79, 872